臺灣新竹地方法院民事小額判決  
109年度竹北小字第493號
原      告  黃馨逸  
訴訟代理人  許瑛珍  
被      告  巫嘉宏  
訴訟代理人  巫森桂  
上列當事人間請求損害賠償事件，經原告提起刑事附帶民事訴訟
，由本院刑事庭裁定移送前來（109 年度附民字第301 號），本
院於109 年12月8日言詞辯論終結，判決如下：
    主  文
被告應給付原告新臺幣貳萬玖仟玖佰捌拾柒元，及自民國一○九
年七月二十七日起至清償日止，按週年利率百分之五計算之利息
。
訴訟費用由被告負擔。
本判決得假執行。
    事實及理由
一、原告主張：被告所屬詐騙集團中某真實年籍姓名不詳之人，
    於民國108 年9 月5 日下午5 時34分許，先後冒充衣芙購物
    網站及中華郵政客服人員，撥打電話予原告，佯稱其因訂單
    錯誤，須依指示操作ATM 以取消交易云云，致原告陷於錯誤
    而於108 年9 月5 日下午6 時54分許，匯款新臺幣（下同）
    29,987 元，至被告所提供之渣打國際商業銀行股份有限公
    司000-00000000000000 號帳戶（下稱渣打銀行帳戶），致
    原告受有上開損害，爰依損害賠償之法律關係提起本件訴訟
    ，並聲明：如主文第1 項所示；願供擔保請准宣告假執行。
二、被告則以：希望能私下進行協調。答辯聲明：請求駁回原告
    之訴。
三、得心證之理由：
㈠、查被告依其社會生活之通常經驗與智識思慮，可預見將其所
    有金融帳戶之提款卡及提款密碼提供非屬親故或互不相識之
    人使用，有遭他人利用作為財產犯罪所得財物匯入及提領工
    具之可能，使犯罪查緝更形困難，進而對該詐欺取財正犯所
    實行之詐欺取財罪行施以一定助力，仍基於縱令他人以其所
    申辦之金融帳戶實行詐欺取財犯行亦不違其本意之幫助犯意
    ，於108 年8 月間某日，將其申設之渣打銀行帳戶提款卡、
    存摺，在新竹縣新豐鄉建興路某統一超商，以店到店寄件方
    式，寄交予真實姓名年籍不詳詐欺集團成員使用，並使用LI
    NE通訊軟體將密碼傳送予詐騙集團成員，而以此方式提供其
    上開帳戶予該詐欺集團使用而幫助其等遂行詐欺取財之犯罪
    行為。嗣該詐欺集團成員取得被告上開帳戶之存摺及提款卡
    後，即共同基於意圖為自己不法所有之詐欺取財犯意，於10
    8 年9 月5 日下午5 時34分許，先後冒充衣芙購物網站及中
    華郵政客服人員，撥打電話予原告，佯稱其因訂單錯誤，須
    依指示操作ATM 以取消交易云云，致原告陷於錯誤而於108 
    年9 月5 日下午6 時54分許，匯款29,987元至被告所提供之
    渣打銀行帳戶，旋為該詐騙集團之成員予以提領一空。被告
    所涉幫助詐欺取財犯行，業經本院刑事庭以109 年度金訴字
    第107 號刑事判決認被告幫助犯詐欺取財罪，處有期徒刑3 
    月，得易科罰金確定，此有刑事判決附卷足稽（見本院訴字
    卷第13至20頁），且經本院依職權調取本院109 年度竹北金
    簡字第4 號、109 年度金訴字第107 號違反洗錢防制法等案
    件全卷核閱屬實，而被告於刑事程序中均坦承犯行，自堪信
    為真實。
㈡、按因故意或過失，不法侵害他人之權利者，負損害賠償責任
    ；故意以背於善良風俗之方法，加損害於他人者亦同。數人
    共同不法侵害他人之權利者，連帶負損害賠償責任；不能知
    其中孰為加害人者，亦同；造意人及幫助人，視為共同行為
    人，民法第184 條第1 項及第185 條分別定有明文。又民法
    第185 條第2 項所謂視為共同行為人之幫助人，係指以積極
    的或消極的行為，對實施侵權行為人予以助力，促成其侵權
    行為之實施者而言，亦有最高法院101 年度台抗字第493 號
    民事裁定意旨可參。再按侵權行為乃對於被害人所受之損害
    ，由加害人予以填補，俾回復其原有財產狀態之制度（最高
    法院86年度台上字第1705號判決意旨參照）。本件被告以幫
    助詐欺取財之犯意，先將渣打銀行帳戶提款卡及存摺寄交予
    真實姓名年籍不詳詐欺集團成員使用，復以LINE通訊軟體傳
    送提款卡密碼予詐騙集團成員，供渠詐取原告財物之用，致
    原告受詐騙集團之詐欺，因之陷於錯誤，而匯款29,987元至
    被告提供給詐騙集團之渣打銀行帳戶內，堪認被告確有幫助
    該詐欺集團詐取原告財物之共同侵權行為事實，且被告之行
    為與原告受詐欺所受損害之間亦有相當因果關係，故被告對
    原告所受之損害，自應與該詐欺集團成員共同負侵權行為連
    帶損害賠償責任。至被告雖希望私下協調，惟此係核屬原告
    之權利行使範圍，原告既已當庭表示不同意，自無從解免被
    告本件應負之償還責任。
㈢、末按給付無確定期限者，債務人於債權人得請求給付時，經
    其催告而未為給付，自受催告時起，負遲延責任。其經債權
    人起訴而送達訴狀，或依督促程序送達支付命令，或為其他
    相類之行為者，與催告有同一之效力；遲延之債務，以支付
    金錢為標的者，債權人得請求依法定利率計算之遲延利息。
    但約定利率較高者，仍從其約定利率；應付利息之債務，其
    利率未經約定，亦無法律可據者，週年利率為百分之五，民
    法民法第229 條第2 項、第233 條第1 項、第203 條定有明
    文。本件原告對於被告之侵權行為損害賠償債權，屬無確定
    期限之金錢給付。從而，原告依損害賠償之法律關係，請求
    被告給付如主文第1 項所示之損害，及自刑事附帶民事訴訟
    起訴狀繕本送達翌日（即109 年7 月27日。起訴狀繕本於10
    9 年7 月16日寄存送達，加計10日發生送達效力；見附民卷
    第9 頁）起至清償日止，按週年利率百分之5 計算之利息，
    即屬有據，應予准許。
四、本件係適用小額訴訟程序所為被告敗訴之判決，爰依職權宣
    告假執行。原告陳明願供擔保請求宣告假執行，惟此僅係促
    請本院為上開宣告假執行之職權發動，併予敘明。
五、據上論結，原告之訴為有理由，依民事訴訟法第436 條之23
    、第436 條第2 項、第78條、第436 條之19第1 項、第436
    條之20，判決如主文。
中    華    民    國   109    年    12   月    22    日
                  竹北簡易庭  法  官  李宇璿
以上正本係照原本作成。　
如對本判決上訴，非以其違背法定為理由，不得為之，且須於判
決送達後20日內向本院提出上訴狀。如委任律師提起上訴者，應
一併繳納上訴審裁判費。
中　　華　　民　　國　　109 　年　　12　　月　　23　　日
                              書記官  王恬如